臺灣臺中地方法院刑事判決
111年度金訴緝字第15號
公  訴  人  臺灣臺中地方檢察署檢察官
被      告  田宇堃



上列被告因詐欺等案件，經檢察官提起公訴（110年度偵字第229
23號、第23592號、第23788號、第23858號、第23872號、第2512
5號、第26270號、第26286號、第26290號、第26392號、第26770
號、第27776號、第27780號、第28447號、第28761號、第28763
號、第30020號、第31311號）），被告就被訴事實為有罪之陳述
，本院裁定行簡式審判程序，判決如下：
    主    文
田宇堃犯如附表四所示之罪，各處如附表四主文欄所示之刑及沒
收。應執行有期徒刑伍年。
    事    實
一、田宇堃依一般社會生活之通常經驗，應可知悉將他人之金融
    帳戶交由不明人士使用，該金融帳戶極有可能淪為轉匯、提
    領贓款之犯罪工具，且依不詳之人指示提領來源不明之款項
    後轉交陌生人者，亦可掩飾詐騙所得之實際流向，產生遮斷
    資金流動軌跡以逃避國家追訴、處罰之效果，並使詐欺集團
    相關犯行不易遭人追查，竟為下列犯行：
　㈠基於縱與他人共同實行詐欺取財犯罪亦不違背其本意之不確
    定故意，與林修平（附表一編號7部分，涉案部分另行審結
    ）、姓名年籍不詳，綽號「天才」、「天對」、「狠角色」
    之人及其等所屬詐欺集團（下稱本案詐欺集團）成員，共同
    意圖為自己不法之所有，基於三人以上詐欺取財之犯意聯絡
    ，先由本案詐欺集團成員以如附表一所示之方式，詐騙以如
    附表一所示之李嘉祐、黃詩景、林芳民、呂肇中、金思穎、
    伍渝汶、陳紹華、邱雁苹、韓緯、李佩芳、邵紫慈（下稱李
    嘉祐等11人），致渠等均陷於錯誤，而依指示於如附表一所
    示之時間，將以如附表一所示之帳戶資料，以包裹寄送至如
    附表一所示之地點，再由田宇堃單獨或共同於如附表一所示
    之時間，至包裹寄送處領取後轉交本案詐欺集團上手成員，
    田宇堃每領取1個包裹，可獲得新臺幣（下同）1,000元之報
    酬。
　㈡基於縱與他人共同實行詐欺取財、掩飾詐欺犯罪所得去向之
    洗錢行為犯罪亦不違背其本意之不確定故意，與「天才」、
    「天對」、「狠角色」及本案詐欺集團其他成員，共同意圖
    為自己不法之所有，基於三人以上詐欺取財及掩飾、隱匿詐
    欺犯罪所得、去向之洗錢之犯意聯絡，先由本案詐欺集團成
    員取得如附表二所示之人頭帳戶之提款卡（如附表二編號2
    至13所示之人頭帳戶提款卡，為田宇堃如附表一編號4、5所
    示犯行所收取），再以如附表二所示之方式，詐騙如附表二
    所示之張芷妮、吳慶元、杜宗晉、曹馨元、黃信彰、連登科
    、陳有信、陳萱如、黃宗吉、邱翊家、吳美玲、馬詠絜、龔
    惠謹、林孟諠、許正昇、江瑛、黃彥碩、林宛儀、鄭詩緯、
    郭子瑄、劉芳妮、陳姿妤、蔡東軒、陳鴻中、羅亭竣、莊信
    成、彭安儀（下稱張芷妮等27人），致渠等均陷於錯誤，而
    依指示於如附表二所示之匯款時間，將如附表二所示之金額
    ，匯入如附表二所示之人頭帳戶內。嗣田宇堃或不詳之本案
    詐欺集團成員接獲本案詐欺集團其他成員之指示，即持人頭
    帳戶提款卡，於如附表二所示之提領時間，在如附表二所示
    之地點，提領如附表二所示之金額，並將所提領之款項交予
    本案詐欺集團上手成員，田宇堃可獲得提領款項1%之報酬。
    嗣因如附表一、附表二所示之被害人察覺有異，報警處理，
    經警循線查悉上情，並扣得如附表三所示之物。
二、案經案經黃詩景、呂肇中、金思穎、伍渝汶、陳紹華、邱雁
    苹、韓緯、李佩芳、邵紫慈、吳慶元、杜宗晉、曹馨元、黃
    信彰、連登科、陳有信、陳萱如、黃宗吉、邱翊家、吳美玲
    、龔惠謹、林孟諠、許正昇、江瑛、黃彥碩、林宛儀、鄭詩
    緯、郭子瑄、蔡東軒、陳鴻中、羅亭竣、莊信成、彭安儀分
    別訴由臺中市政府警察局烏日分局、第一分局、第二分局、
    第三分局、第四分局、第五分局、清水分局、大雅分局、大
    甲分局、太平分局報告臺灣臺中地方檢察署檢察官偵查起訴
    。
    理    由
一、被告田宇堃所犯係死刑、無期徒刑、最輕本刑為3年以上有
    期徒刑以外之罪，其於準備程序中就被訴事實為有罪之陳述
    ，經法官告知簡式審判程序之旨，並聽取當事人之意見後，
    本院認為適宜由受命法官獨任進行簡式審判程序。
二、上揭犯罪事實，業據被告於警詢、偵查及本院審理中均坦承
    不諱，核與如附表一、附表二證據及出處欄所示之證人於警
    詢中之證述情節大致相符，並有如附表二證據及出處欄所示
    之證據在卷可稽，復有如附表三所示之物扣案可資佐證，足
    認被告前揭任意性自白核與事實相符。本案事證明確，被告
    犯行洵堪認定，應予依法論科。
三、論罪科刑：
　㈠按共同實行犯罪行為之人，在合同意思範圍以內，各自分擔
    犯罪行為之一部，相互利用他人之行為，以達其犯罪之目的
    者，即應對於全部所發生之結果，共同負責，不問犯罪動機
    起於何人，亦不必每一階段犯行，均經參與。又關於犯意聯
    絡，不限於事前有所協議，其於行為當時，基於相互之認識
    ，以共同犯罪之意思參與者，亦無礙於共同正犯之成立。且
    數共同正犯之間，原不以直接發生犯意聯絡者為限，即有間
    接之聯絡者，亦包括在內（最高法院98年度台上字第4384號
    、98年度台上字第713 號判決意旨參照）。查如附表一所示
    之犯罪型態，歷經對被害人施以詐術、指示交寄帳戶資料、
    收取、轉交帳戶資料等各階段；如附表二所示之犯罪型態，
    歷經提供帳戶以供詐欺匯款使用、對被害人施以詐術、指示
    匯款、提領款項、轉交款項等各階段；均需由多人分工，始
    能完成之犯罪，故各成員彼此間，雖因分工不同而未必均認
    識或確知彼此參與分工細節，然既參與取得被害人財物之全
    部犯罪計劃一部分行為，相互利用其一部行為，以共同達成
    不法所有之犯罪目的，並未逾越合同意思範圍。是被告如附
    表一所示犯行，分擔收取被害人帳戶資料之包裹之工作；如
    附表二所示犯行，分擔將收取之人頭帳戶資料供被害人匯入
    款項或提領被害人受騙款項之工作；且被告可得而知所收取
    之帳戶資料、提領之款項均係詐欺犯罪所得之財物，猶以自
    己犯罪之意思而加入，主觀上顯有共同犯罪之意思聯絡，客
    觀上亦有相互利用彼此之行為作為自己行為一部之行為分擔
    甚明，縱被告不認識其他成員，亦未必知悉他人所分擔之犯
    罪分工內容，或未能確切知悉詐騙告訴人之模式，然既相互
    利用彼此犯罪角色分工，形成單一共同犯罪整體，以利施行
    詐術，揆諸前揭說明，自應就全部犯罪結果共同負責。
　㈡按洗錢防制法之立法目的，依同法第1條規定，係在於防範及
    制止因特定犯罪所得之不法財物或財產上利益，藉由洗錢行
    為（例如經由各種金融機構或其他交易管道），使其形式上
    轉換成為合法來源，以掩飾或切斷其財產或財產上利益來源
    與犯罪之關聯性，而藉以逃避追訴、處罰。準此以觀，洗錢
    防制法洗錢罪之成立，除行為人在客觀上有掩飾或隱匿因特
    定犯罪所得財產或財產上利益之具體作為外，尚須行為人主
    觀上具有掩飾或隱匿其財產或利益來源與犯罪之關聯性，使
    其來源形式上合法化，以逃避國家追訴、處罰之犯罪意思，
    始克相當。倘行為人意圖掩飾或隱匿特定犯罪所得來源，而
    將特定犯罪所得直接消費處分，甚或交予其他共同正犯，由
    共同正犯以虛假交易外觀掩飾不法金流移動，即難認單純犯
    罪後處分贓物之行為，應仍構成洗錢防制法第2條之洗錢行
    為（最高法院108年度台上字第1744號判決參照）。查被告
    如附表二所示犯行，在於將詐騙贓款，藉由人頭帳戶掩飾或
    隱匿犯罪所得來源，並層層轉交予本案詐欺集團成員，在客
    觀上得以切斷詐騙所得金流之去向、所在，阻撓國家對詐欺
    犯罪所得之追查，且被告知悉該等舉止得以切斷詐欺金流之
    去向，主觀上亦具有掩飾、隱匿該財產與犯罪之關聯性，以
    逃避國家追訴、處罰之犯罪意思，其所為係屬洗錢防制法第
    2條所稱之洗錢行為甚明。　　
　㈢核被告就附表一所為，均係犯刑法第339條之4第1項第2款之
    三人以上共同犯詐欺取財罪；就附表二所為，均係犯刑法第
    339條之4第1項第2款之三人以上共同犯詐欺取財罪、洗錢防
    制法第14條第1項之一般洗錢罪。被告就附表一編號7犯行，
    與林修平、「天才」、「天對」、「狠角色」及本案詐欺集
    團其他成員間，有犯意聯絡及行為分擔，為共同正犯；被告
    就附表一編號1至6、8至11、附表二犯行，與「天才」、「
    天對」、「狠角色」及本案詐欺集團其他成員間，有犯意聯
    絡及行為分擔，為共同正犯。
　㈣被告如附表二編號1、10至12、14至16、19、23、24、27所示
    ，就各被害人受騙匯入人頭帳戶內之款項，雖分別有多次提
    領情形，然均係於密接之時、地為之，且係侵害同一法益，
    各行為之獨立性極為薄弱，難以強行分開，應為數個舉動之
    接續施行，屬接續犯，應各論以一罪。被告就附表二所示犯
    行，均係以一行為觸犯三人以上共同犯詐欺取財罪及一般洗
    錢罪2罪名，為想像競合犯，應依刑法第55條規定，各從一
    重以三人以上共同犯詐欺取財罪處斷。被告就附表一、附表
    二所示犯行，犯意各別，行為互殊，並侵害不同人之財產法
    益，應予分論併罰。　　　　
  ㈤按想像競合犯係一行為觸犯數罪名，行為人犯罪行為侵害數
    法益皆成立犯罪，僅因法律規定從一重處斷科刑，而成為科
    刑一罪而已，自應對行為人所犯各罪均予適度評價，始能對
    法益之侵害為正當之維護。因此法院於決定想像競合犯之處
    斷刑時，雖以其中最重罪名之法定刑作為裁量之準據，惟具
    體形成宣告刑時，亦應將輕罪之刑罰合併評價。基此，除非
    輕罪中最輕本刑有較重於重罪之最輕本刑，而應適用刑法第
    55條但書規定重罪科刑之封鎖作用，須以輕罪之最輕本刑形
    成處斷刑之情形以外，則輕罪之減輕其刑事由若未形成處斷
    刑之外部性界限，自得將之移入刑法第57條或第59條之科刑
    審酌事項內，列為是否酌量從輕量刑之考量因子。是法院倘
    依刑法第57條規定裁量宣告刑輕重時，一併具體審酌輕罪部
    分之量刑事由，應認其評價即已完足，尚無過度評價或評價
    不足之偏失（最高法院109 年度台上字第3936號判決意旨參
    照）。查被告於偵查及本院審理時已就如附表二所示之一般
    洗錢罪之犯罪事實為自白，本應依洗錢防制法第16條第2項
    之規定減輕其刑，雖因想像競合犯之關係而從一重之三人以
    上共同犯詐欺取財罪處斷，上開輕罪之減輕其刑事由未形成
    處斷刑之外部性界限，仍應於依刑法第57條之規定量刑時，
    審酌上開輕罪之減輕其刑事由，作為其量刑之有利因子。
　㈥爰以行為人之責任為基礎，審酌被告正值青年，本應依循正
    途獲取穩定經濟收入，竟因貪圖不法利益，擔任取簿手，依
    他人之指示，領取、轉交李嘉祐等11人之帳戶資料，實現財
    產犯罪者遂行詐欺取財之目的，助長犯罪氣焰，危害社會治
    安；又擔任車手提領張芷妮等27人匯入人頭帳戶之受騙款項
    ，復為洗錢犯行，所為實非可取。惟考量被告犯後坦承犯行
    ，態度尚佳，且合於洗錢防制法第16條第2項所定減刑事由
    ，復衡酌被告已與被害人李嘉祐、林芳民、伍渝汶、陳紹華
    、張芷妮、杜宗晉、邱翊家、龔惠謹、許正昇、江瑛、黃彥
    碩、劉芳妮、陳鴻中、莊信成、彭安儀（下稱林芳民等15人
    ）成立調解，此有本院訊問筆錄1份、調解程序筆錄4份、調
    解結果報告書3份在卷可佐（金訴緝卷第251至268頁），堪
    認已展現其認知自身行為不當並彌補被害人等損失之誠意。
    又考量被告於本案擔任之角色、參與情形、所生損害等犯罪
    情節，兼衡其自述學歷為大學肄業之智識程度、目前在小吃
    部擔任服務生、月收入約4至5萬元、經濟情形小康、無撫養
    親屬之生活狀況（金訴緝卷第240至241頁）等一切情狀，就
    其所犯各罪，分別量處如附表四所示之刑。且參以被告所犯
    各罪，時間密接，犯罪手段與態樣相似，同為侵害財產法益
    ，所擔任之角色相類，並參諸刑法第51條第5款係採限制加
    重原則，而非累加原則之意旨，以及參與情節暨李嘉祐等11
    人、張芷妮等27人所受財產損失等情況，定其應執行刑如主
    文所示。
四、沒收：
  ㈠按犯罪所得，屬於犯罪行為人者，沒收之；前二項之沒收，
    於全部或一部不能沒收或不宜執行沒收時，追徵其價額。犯
    罪所得已實際合法發還被害人者，不予宣告沒收或追徵；宣
    告第38條、第38條之1之沒收或追徵，有過苛之虞、欠缺刑
    法上之重要性、犯罪所得價值低微，或為維持受宣告人生活
    條件之必要者，得不宣告或酌減之。刑法第38條之1第1項前
    段、第3項、第5項、第38條之2第2項分別定有明文。經查：
　1.被告就附表一所示犯行，每領取1個包裹，獲得1,000元之報
    酬；就附表二所示犯行，獲得提領款項1%之報酬等情，業據
    被告於偵查中供承在卷（偵二卷第73至75頁），經核算後，
    如附表一、附表二報酬欄所示之金額，為被告各該犯行之犯
    罪所得（附表二編號2至9提款人不詳、編號17、18提領金額
    不詳，均利於被告認定無報酬）。其中如附表一編號1、3、
    6、7、如附表二編號1、10、13、15、16、21、24、26、27
    所示之報酬，原應依前揭規定，宣告沒收或追徵。然被告已
    與該等被害人林芳民等15人成立調解，有如前述，而被告調
    解所支付之金額，雖非刑法第38條之1第5項規定文義所指犯
    罪所得已實際合法「發還」被害人者，然參酌刑法第38條之
    1第5項所揭示「優先保障被害人因犯罪所生之求償權」之意
    旨（立法理由參照），暨同法第38條之2第2項避免過苛之立
    法精神，林芳民等15人之求償權既已獲得滿足，若再宣告沒
    收，將有過苛之虞，爰依刑法第38條之2第2項之規定，不予
    宣告沒收。其餘犯罪所得均未扣案，為避免被告因犯罪而坐
    享其得，且因被告尚未與林芳民等15人以外之被害人達成和
    解，沒收該等犯罪所得，應無過苛之虞，爰依前揭規定，於
    被告所犯各該罪責主文項下宣告沒收，並於全部或一部不能
    沒收或不宜執行沒收時，追徵其價額。
　2.被告如附表二編號1、10至27所示之提領金額，固均為被告
    人作為本案詐欺集團之成員，共犯本案之罪所得之財物，然
    因各該款項均已轉交本案欺集團上手成員，非在被告支配管
    領中，已如前述。又衡諸目前司法實務查獲之案件，詐欺集
    團之車手通常於提領贓款後，對於贓款並無何處分權限，僅
    暫時保管即轉交上手詐欺集團成員，且尚無證據足認被告有
    分得上開犯罪所得之情形，自無從宣告沒收。　
　㈡扣案如附表三編號6所示之存摺，固屬被告如附表二編號24所
    示犯行所用之物，惟非被告所有，亦非違禁物，爰不予宣告
    沒收。其餘扣案如附表三編號1至5、7、8所示之物，均與本
    案犯罪無關，自無庸宣告沒收，附此敘明。
五、公訴意旨雖認，被告如附表一所示犯行，均尚涉犯洗錢防制
    法第14條第1項之一般洗錢罪嫌等語。惟此部分犯行，被告
    固係為取得人頭帳戶提款卡等資料用以詐欺他人匯入款項，
    並提領、轉交詐欺所得款項，藉此遮斷金流以逃避國家追訴
    、處罰，而分別向如附表一所示之被害人行使詐術騙取帳戶
    資料，然此僅為實施該等詐欺犯行之犯罪目的、動機，且於
    詐欺所得款項匯至上開人頭帳戶前，該等帳戶內既不存在詐
    欺所得等不法款項，自無所謂使贓款來源合法化、製造金流
    斷點而掩飾、隱匿該贓款與詐欺取財犯罪關聯性之效果可言
    。是單憑被告與本案詐欺集團成員共同詐欺而取得上開人頭
    帳戶資料之行為，顯無從論被告以一般洗錢罪，惟因公訴意
    旨認此部分與前開經本院論罪之犯罪事實，均係想像競合犯
    之裁判上一罪關係，爰均不另為無罪之諭知。
據上論斷，依刑事訴訟法第273條之1第1項、第299條第1項前段
，洗錢防制法第14條第1項，刑法第11條、第28條、第339條之4
第1項第2款、第55條、第51條第5款、第38條之1第1項前段、第3
項，刑法施行法第1條之1第1項，判決如主文。
本案經檢察官黃秋婷提起公訴，檢察官陳僑舫到庭執行職務。
中　　華　　民　　國　　111 　年　　5 　　月　　5 　　日
                  刑事第九庭    法  官  鄭永彬
以上正本證明與原本無異。
如不服本判決應於收受判決後20日內向本院提出上訴書狀，並應
敘述具體理由；其未敘述上訴理由者，應於上訴期間屆滿後20日
內向本院補提理由書（均須按他造當事人之人數附繕本）「切勿
逕送上級法院」。
告訴人或被害人如不服判決，應備理由具狀向檢察官請求上訴，
上訴期間之計算，以檢察官收受判決正本之日起算。
                                書記官  林奕珍
中　　華　　民　　國　　111 　年　　5 　　月　　5 　　日
附錄本判決論罪科刑法條：
刑法第339條之4第1項
犯第339條詐欺罪而有下列情形之一者，處1年以上7年以下有期
徒刑，得併科1百萬元以下罰金：
一、冒用政府機關或公務員名義犯之。
二、三人以上共同犯之。
三、以廣播電視、電子通訊、網際網路或其他媒體等傳播工具，
    對公眾散布而犯之。
洗錢防制法第14條第1項
有第二條各款所列洗錢行為者，處7年以下有期徒刑，併科新臺
幣5百萬元以下罰金。
【卷別對照表】
簡稱 卷宗名稱 偵一卷 臺灣臺中地方檢察署110年度偵字第22923號卷 偵二卷 臺灣臺中地方檢察署110年度偵字第23592號卷 偵三卷 臺灣臺中地方檢察署110年度偵字第23788號卷 偵四卷 臺灣臺中地方檢察署110年度偵字第23858號卷 偵五卷 臺灣臺中地方檢察署110年度偵字第23872號卷 偵六卷 臺灣臺中地方檢察署110年度偵字第25125號卷 偵七卷 臺灣臺中地方檢察署110年度偵字第26270號卷 偵八卷 臺灣臺中地方檢察署110年度偵字第26286號卷 偵九卷 臺灣臺中地方檢察署110年度偵字第26290號卷 偵十卷 臺灣臺中地方檢察署110年度偵字第26392號卷 偵十一卷 臺灣臺中地方檢察署110年度偵字第26770號卷 偵十二卷 臺灣臺中地方檢察署110年度偵字第27776號卷 偵十三卷 臺灣臺中地方檢察署110年度偵字第27780號卷 偵十四卷 臺灣臺中地方檢察署110年度偵字第28447號卷 偵十五卷 臺灣臺中地方檢察署110年度偵字第28761號卷 偵十六卷 臺灣臺中地方檢察署110年度偵字第28763號卷 偵十七卷 臺灣臺中地方檢察署110年度偵字第30020號卷 偵十八卷 臺灣臺中地方檢察署110年度偵字第31311號卷 核交一卷 臺灣臺中地方檢察署110年度核交字第1984號卷 核交二卷 臺灣臺中地方檢察署110年度核交字第2024號卷 核交四卷 臺灣臺中地方檢察署110年度核交字第2187號卷 金訴卷 本院110年度金訴字第1034號卷 金訴緝卷 本院111年度金訴緝字第15號卷 
附表一：
編號 被害人 詐欺方式 寄送包裹時間、地點 領取人、領取時間 證據及出處    帳戶 報酬  1 李嘉祐 （ 未 提告 ） 本案詐欺集團成員於110年5月17日下午2時許，透過通訊軟體LINE與李嘉祐聯絡，佯稱審核貸款須寄送金融帳戶之提款卡及密碼等語，致使李嘉祐陷於錯誤，於右列時間寄送包裹（內含右列帳戶之提款卡及密碼）至右列地點。 110年5月17日下午2時29分許、統一超商順太門市○○○市○○區○○路000號1樓）。 田宇堃於110年5月19日下午2時57分許至左列地點領取包裹。 ①證人即被害人李嘉祐於警詢之證述（偵二卷第27至28頁）。 ②李嘉祐之內政部警政署詐騙諮詢專線紀錄表、臺中市政府警察局第三分局健康派出所受理案件證明單、受理各類案件紀錄表各1份（偵二卷第49、53至55頁）。 ③員警偵查報告1份（偵二卷第19頁）。 ④李嘉祐之彰化銀行存摺封面翻拍照片1張（偵二卷第29頁）。 ⑤統一超商交貨便貨態查詢結果網頁截圖1張（偵二卷第31頁）。 ⑥李嘉祐與詐欺集團成員之LINE對話紀錄截圖8張（偵二卷第33至39頁）。 ⑦田宇堃領取包裹之監視器畫面截圖6張（偵二卷第41至45頁）。 ⑧李嘉祐申設之彰化銀行帳號000-00000000000000號帳戶開戶資料及歷史交易明細各1份（核交二卷第9至16頁）。    李嘉祐申設之彰化銀行帳號000-00000000000000號帳戶。 新臺幣（下同）1,000元  2 黃詩景 （ 提告 ） 本案詐欺集團成員於110年5月20日下午5時許，透過通訊軟體LINE，與黃詩景聯絡，佯稱欲承租金融帳戶，以供旗下公司會員使用等語，致使黃詩景陷於錯誤，於右列時間寄送包裹（內含右列帳戶之提款卡及密碼）至右列地點。 110年5月20日下午5時23分許、統一超商吉宏門市○○○市○○區○○路000號）。 田宇堃於110年5月22日中午12時12分許，搭乘車牌號碼000-0000號之白牌計程車至左列地點領取包裹後，搭乘同一計程車離開。 ①證人即告訴人黃詩景於警詢之證述（偵四卷第31至33頁）。 ②證人曾建彰於警詢之證述暨指認犯罪嫌疑人紀錄表1份（偵四卷第35至46頁）。 ③黃詩景之中市政府警察局豐原分局合作派出所受理案件證明單、陳報單、受理各類案件紀錄表、內政部警政署詐騙諮詢專線紀錄表各1份（偵四卷第75至81頁）。 ④員警偵查報告1份（偵四卷第19至20頁）。 ⑤黃詩景之中華郵政存摺封面與內頁影本各1張（偵四卷第59頁）。 ⑥統一超商交貨便貨態查詢結果網頁截圖1張（偵四卷第57頁）。 ⑦統一超商交貨便繳款證明影本1張（偵四卷第59頁）。 ⑧黃詩景與詐欺集團成員之LINE對話紀錄截圖9張（偵四卷第53至55頁）。 ⑨田宇堃領取包裹之監視器畫面截圖9張（偵四卷第47至51頁）。 ⑩田宇堃叫車對話紀錄及路線圖翻拍照片1份（偵四卷第61至63頁）。 ⑪白牌計程車車牌號碼000-0000號車輛詳細資料報表（偵四卷第73頁）。    黃詩景申設之中華郵政帳號000-00000000000000號帳戶。 1,000元  3 林芳民 （ 未 提告 ） 本案詐欺集團成員於110年5月19日，透過通訊軟體LINE與林芳民聯絡，佯稱審核貸款須寄送金融帳戶之提款卡，並提供密碼等語，致使林芳民陷於錯誤，於右列時間寄送包裹（內含右列帳戶之提款卡）至右列地點。 110年5月19日下午5時30分許、統一超商光大國宅門市○○○市○區○○街000號1樓）。 田宇堃於110年5月21日下午2時33分許，至左列地點領取包裹。 ①證人即被害人林芳民於警詢之證述（偵五卷第21至29頁）。 ②林芳民之內政部警政署詐騙諮詢專線紀錄表、臺中市政府警察局第六分局永福派出所受理案件證明單各1份（偵五卷第31、57頁）。 ③員警職務報告1份（偵五卷第15頁）。 ④林芳民之土地銀行、中國信託銀行存摺封面及內頁影本各1份（偵五卷第41至47頁）。 ⑤統一超商交貨便貨態查詢結果網頁截圖1張（偵五卷第35頁）。 ⑥林芳民與詐欺集團成員之LINE對話紀錄截圖19張（偵五卷第49至53頁）。 ⑦田宇堃領取包裹之監視器畫面截圖3張（偵五卷第37至39頁）。    林芳民申設之 ①土地銀行帳號000-000000000000號帳戶。 ②中國信託銀行帳戶000-000000000000號帳戶。 1,000元  4 呂肇中 （ 提告 ） 本案詐欺集團成員於110年5月15日晚上8時許，透過通訊軟體LINE與呂肇中聯絡，佯稱提供提款卡及密碼測試後，就可以開始賺錢等語，致使呂肇中陷於錯誤，於右列時間寄送包裹（內含右列帳戶之存摺、提款卡）至右列地點。 110年5月17日凌晨0時26分許、統一超商民主門市○○○市○區○○路○段000號、324號、326號）。 田宇堃於110年5月23日上午11時31分許，至左列地點領取包裹。 ①證人即告訴人呂肇中於警詢之證述（偵六卷第27至28頁）。 ②呂肇中之金門縣警察局金湖分局金湖派出所陳報單、受理案件證明單、受理各類案件紀錄表、內政部警政署詐騙諮詢專線紀錄表各1份（偵六卷第65至68頁）。 ③員警職務報告1份（偵六卷第17頁）。 ④統一超商交貨便貨態查詢結果網頁截圖1張（偵六卷第90至91頁）。 ⑤呂肇中與詐欺集團成員之LINE對話紀錄截圖21張（偵六卷第69至89頁）。 ⑥田宇堃領取包裹之監視器畫面截圖8張（偵六卷第61至63頁）。    呂肇中申設之 ①中華郵政帳號000-00000000000000號帳戶（下稱呂肇中郵局帳戶）。 ②中國信託銀行帳號000-000000000000帳戶（下稱呂肇中中信帳戶 ）。 1,000元  5 金思穎 （ 提告 ） 本案詐欺集團成員於110年5月11日，透過通訊軟體LINE與金思穎聯絡，佯稱審核貸款須寄送金融帳戶之提款卡，並提供密碼等語，致使金思穎陷於錯誤，於右列時間寄送包裹（內含右列帳戶之提款卡）至右列地點。 110年5月12日下午1時3分許、統一超商沙鹿中山門市○○○市○○區○○路000號）。 田宇堃於110年5月14日下午4時9分許，駕駛車牌號碼000-0000號之自小客車至左列地點領取包裹後，駕駛同一自小客車離開。 ①證人即告訴人金思穎於警詢之證述（偵十卷第71至73頁）。 ②證人黃俊豪於警詢之證述（偵十卷第29至31頁）。 ③金思穎之內政部警政署詐騙諮詢專線紀錄表、新北市政府警察局板橋分局板橋派出所陳報單、各類案件紀錄表、受理案件證明單各1份（偵十卷第57至59、67至69頁）。 ④員警職務報告1份（偵十卷第17頁）。 ⑤統一超商交貨便貨態查詢結果網頁截圖1張（偵十卷第43頁）。 ⑥金思穎看到之詐欺網頁截圖影本2張（偵十卷第75頁）。 ⑦金思穎與詐欺集團成員之LINE對話紀錄截圖24張（偵十卷第77至99頁）。 ⑧田宇堃領取包裹之監視器畫面截圖10張（偵十卷第33至41頁）。 ⑨自用小客車車牌號碼000-0000號之行照影本、車輛詳細資料報表、保管條各1份（偵十卷第45至47、53至55頁）。    金思穎申設之 ①中華郵政帳號000-00000000000000號帳戶（下稱金思穎郵局帳戶）。 ②玉山銀行帳號000-0000000000000號帳戶（下稱金思穎玉山帳戶）。 1,000元  6 伍渝汶 （ 提告 ） 本案詐欺集團成員於110年5月28日，透過通訊軟體LINE與伍渝汶聯絡，佯稱應徵家庭代工須寄送金融帳戶之提款卡，並提供密碼等語，致使伍渝汶陷於錯誤，於右列時間寄送包裹（內含右列帳戶之提款卡）至右列地點。 110年5月28日下午5時16分許、統一超商太隆門市。 田宇堃於110年5月30日上午10點52分許，至左列地點領取包裹後，步行至臺中市太平區工業路與工業十四路交岔路口，搭乘車牌號碼0000-00號之白牌計程車離開。 ①證人即告訴人伍渝汶於警詢之證述（偵十二卷第21至23頁）。 ②證人李欣原於警詢之證述（偵十二卷第25至26頁）。 ③伍渝汶之內政部警政署詐騙諮詢專線紀錄表1份（偵十二卷第27頁）。 ④員警職務報告1份（偵十二卷第15頁）。 ⑤統一超商交貨便之繳款證明1張（偵十二卷第51頁）。 ⑥伍渝汶看到之詐欺網頁截圖2張（偵十二卷第43頁）。 ⑦伍渝汶與詐欺集團成員之LINE對話紀錄截圖8張（偵十二卷第41至49頁）。 ⑧田宇堃領取包裹之監視器畫面截圖12張（偵十二卷第29至34頁）。 ⑨車牌號碼0000-00號白牌計程車之LINE出車紀錄翻拍照片3張、車輛詳細資料報表1份（偵十二卷第35至39、53頁）。    伍渝汶申設之臺灣中小企業銀行帳號000-00000000000號帳戶。 1,000元  7 陳紹華 （ 提告 ） 本案詐欺集團成員於110年5月26日晚上8時48分許，透過通訊軟體LINE與陳紹華聯絡，佯稱可提供貸款而要求提供金融帳戶以資審核，致陳紹華陷於錯誤，於右列時間寄送包裹（內含右列帳戶之提款卡及密碼）至右列地點。 110年5月26日晚上10時20分許、統一超商超億門市○○○市○○區○○路000號）。 林修平依田宇堃之指示，於110年5月28日上午10時36分許，至左列地點領取包裹，並擕往臺中市○區○○路0段0號之心媞SPA休閒旅館，將包裹轉交給田宇堃及「天才」。 ①證人即告訴人陳紹華於警詢之證述（偵十三卷第61之1至64頁）。 ②證人即同案被告林修平於偵訊、審理中之證述（偵十三卷第157至158頁、金訴卷第253至257、261至294頁）。 ③員警職務報告1份（偵十三卷第27至28頁）。 ④陳紹華之內政部警政署詐騙諮詢專線紀錄表、臺中市政府警察局第六分局西屯派出所受理各類案件紀錄表、受理案件證明單各1份（偵十三卷第65至69頁）。 ⑤統一超商交貨便貨態查詢結果網頁截圖1張（偵十三卷第93頁）。 ⑥統一超商交貨便之繳款證明1張（偵十三卷第89頁）。 ⑦陳紹華寄出之帳戶存摺封面影本3份（偵十三卷第81至87頁）。 ⑧陳紹華與詐欺集團成員之LINE對話紀錄截圖30張（偵十三卷第109-116頁）。 ⑨蒐證照片5張（偵十三卷第97至118頁）。 ⑩林修平領取包裹之監視器畫面截圖16張（偵十三卷第97至107頁）。 ⑪本院110年度金訴字第1034號判決（林修平部分）（金訴卷第371至374頁）。    陳紹華申設之 ①第一商業銀行帳號000-00000000000號帳戶。 ②中華郵政帳號000-00000000000000號帳戶。 ③新光商業銀行帳號：000-0000000000000號帳戶。 1,000元  8 邱雁苹 （ 提告 ） 本案詐欺集團成員於110年4月27日晚上6時許，透過通訊軟體LINE與邱雁苹聯絡，佯稱應徵家庭代工須寄送金融帳戶之提款卡，並提供密碼等語，致使邱雁苹陷於錯誤，於右列時間寄送包裹（內含右列帳戶之提款卡）至右列地點。 110年5月14日晚上9時5分許、統一超商新平智門市○○○市○區○○里○○路00號）。 田宇堃於110年5月19日下午5時13分許，至左列地點領取包裹。 ①證人即告訴人邱雁苹於警詢之證述（偵九卷第31至32頁）。 ②員警偵查報告1份（偵九卷第17至19頁）。 ③邱雁苹之內政部警政署詐騙諮詢專線紀錄表、新竹縣政府警察局橫山分局橫村派出所受理各類案件紀錄表、受理案件證明單各1份（偵九卷第33、51至53頁）。 ④邱雁苹之農會帳戶存摺封面及內頁影本各1份（偵九卷第37頁）。 ⑤邱雁苹看到之詐騙網頁截圖1張（偵九卷第39頁）。 ⑥邱雁苹與詐欺集團成員之LINE對話紀錄截圖41張（偵九卷第39至49頁）。 ⑦統一超商交貨便貨態查詢結果網頁截圖1張（偵九卷第115頁）。 ⑧田宇堃領取包裹之監視器畫面截圖8張（偵九卷第105至111頁）。    邱雁苹申設之橫山地區農會帳號00000000000000號帳戶。 1,000元  9 韓緯 （ 提告 ） 本案詐欺集團成員於110年5月20日晚上7時50分許，透過通訊軟體LINE與韓緯聯絡，佯稱審核貸款須寄送金融帳戶之存摺、提款卡，並提供密碼等語，致使韓緯陷於錯誤，於右列時間寄送包裹（內含右列帳戶之存摺、提款卡）至右列地點。 110年5月20日晚上9時18分許、統一超商寶利旺門市○○○市○○區○○路○段000號1樓）。 田宇堃於110年5月22日下午1時47分許，至左列地點領取包裹。 ①證人即告訴人韓緯於警詢之證述（偵十五卷第31至32頁）。 ②韓緯之內政部警政署詐騙諮詢專線紀錄表、桃園市政府警察局龜山分局派出所受理案件證明單、受理各類案件紀錄表各1份（偵十五卷第33、47至49頁）。 ③統一超商交貨便貨態查詢結果網頁截圖1張（偵十五卷第29頁）。 ④韓緯看到之詐騙網頁截圖1張（偵十五卷第35頁）。 ⑤韓緯與詐欺集團成員之LINE對話紀錄截圖19張（偵十五卷第35至44頁）。 ⑥田宇堃領取包裹之監視器畫面截圖6張（偵十五卷第59至63頁）。    韓緯申設之中國信託銀行帳號000-000000000000號帳戶。 1,000元  10 李佩芳 （ 未 提告 ） 本案詐欺集團成員於110年5月28日下午1時46分許，透過通訊軟體LINE與李佩芳聯絡，佯稱應徵家庭代工須寄送金融帳戶之提款卡，並提供密碼等語，致使李佩芳陷於錯誤，於右列時間寄送包裹（內含右列帳戶之提款卡）至右列地點。 110年5月28日下午2時47分許、統一超商鑫佳慶門市○○○市○○區○○○街0號1樓）。 田宇堃於110年5月30日上午10時32分許，至左列地點領取包裹。 ①證人即告訴人李佩芳於警詢之證述（偵十六卷第25至28頁）。 ②員警職務報告書1份（偵十六卷第17頁）。 ③李佩芳之內政部警政署詐騙諮詢專線紀錄表1份（偵十六卷第39頁）。 ④李佩芳之郵局存摺封面影本1份（偵十六卷第37頁）。 ⑤統一超商交貨便貨態查詢結果網頁截圖1張（偵十六卷第35頁）。 ⑥李佩芳與詐騙集團成員之LINE對話紀錄截圖20張（偵十六卷第41至51頁）。 ⑦李佩芳看到之詐騙網頁截圖4張（偵十六卷第52至53頁）。 ⑧田宇堃領取包裹之監視器畫面截圖11張（偵十六卷第29至34頁）。    李佩芳申設之中華郵政帳號000-00000000000000號帳戶。 1,000元  11 邵紫慈 （ 提告 ） 本案詐欺集團成員於110年5月14日晚上11時20分許，透過通訊軟體LINE與邵紫慈聯絡，佯稱審核貸款須寄送金融帳戶之存摺、提款卡，並提供密碼等語，致使邵紫慈陷於錯誤，於右列時間寄送包裹（內含右列帳戶之提款卡）至右列地點。 110年5月15日中午12時2分許、統一超商慶樹門市○○○市○區○○里○○街○段00號）。 田宇堃於110年5月17日上午10時31分許，駕駛車牌號碼000-0000號之自小客車至左列地點領取包裹後，駕駛同一自小客車離開。 ①證人即告訴人邵紫慈於警詢之證述（偵一卷第17至18頁）。 ②證人黃俊豪於警詢之證述（偵一卷第35至39頁）。 ③員警職務報告1份（偵一卷第15頁）。 ④邵紫慈之內政部警政署詐騙諮詢專線紀錄表、臺中市政府警察局烏日分局犁份派出所受理案件證明單、受理各類案件紀錄表各1份（偵一卷第85、89、91頁）。 ⑤統一超商交貨便貨態查詢結果網頁截圖1張（偵一卷第79至81頁）。 ⑥統一超商交貨便繳款證明1張（偵一卷第83頁）。 ⑦田宇堃領取包裹及領完後之監視器畫面截圖26張（偵一卷第51至75頁）。 ⑧自用小客車車牌號碼000-0000號之行照影本、車輛詳細資料報表、保管條各1份（偵十卷第45至47、53至55頁）。 ⑨邵紫慈申設之中華郵政帳號000-00000000000000號帳戶開戶資料及歷史交易清單各1份（核交一卷第23至29頁）。 ⑩邵紫慈申設之台中商業銀行帳號000-000000000000號帳戶開戶資料及歷史交易清單各1份（核交一卷第33至69頁）。    邵紫慈申設之 ①中華郵政帳號000-00000000000000號帳戶。 ②台中商業銀行帳號000-000000000000號帳戶。 1,000元  
附表二：
編號 被害人 詐欺方式 匯款時間及金額 匯款帳戶 提款人、提領時間、地點及金額 證據及出處      報酬（1%）  1 張芷妮 （ 未 提告 ） 本案詐欺集團成員於110年5月26日晚上9時許，透過電話，假冒臺灣銀行客服與張芷妮聯絡，佯稱須操作自動櫃員機解除設定等語，致使張芷妮陷於錯誤，於右列時間匯款右列金額至右列帳戶。 110年5月26日下午4時3分許，匯款新臺幣（下同）2萬8,103元。 王意婷申設之中華郵政帳號000-00000000000000號帳戶。 田宇堃於110年5月26日下午4時7分、8分許，在全家超商登陽門市○○○市○○○路000號）分別提領2萬5元、9,005元。 ①證人即被害人張芷妮於警詢之證述（偵三卷第19至21頁）。 ②員警職務報告1份（偵三卷第15頁）。 ③張芷妮之內政部警政署詐騙諮詢專線紀錄表、臺中市政府警察局清水分局明秀派出所受理詐騙帳戶通報警示簡便格式表、金融機構聯防通報單、受理各類案件紀錄表、受理案件證明單各1份（偵三卷第59、65至67、73至75頁）。 ④王意婷申設之中華郵政帳號000-00000000000000號帳戶交易明細１份（偵三卷第53頁）。 ⑤張芷妮之匯款帳戶交易明細1份（偵三卷第55頁）。 ⑥張芷妮與詐欺集團成員之LINE對話及通話紀錄截圖4張（偵三卷第71頁）。 ⑦田宇堃提領贓款之監視器畫面截圖12張（偵三卷第39至49頁）。      290元（元以下捨去，下同）  2 吳慶元 （ 提告 ） 本案詐欺集團成員於110年5月25日下午5時許，透過通訊軟體LINE與吳慶元聯絡，佯稱向其購買手機有優惠等語，致使吳慶元陷於錯誤，於右列時間匯款右列金額至右列帳戶。 110年5月25日晚上6時12分許，匯款1萬5,000元。 呂肇中郵局帳戶。 提款人不詳 ①證人即告訴人吳慶元於警詢之證述（偵六卷第29至31頁）。 ②員警職務報告1份（偵六卷第17頁）。 ③吳慶元之新北市政府警察局新店分局屈尺派出所陳報單、受理各類案件紀錄表、內政部警政署詐騙諮詢專線紀錄表、金融機構聯防通報單各1份（偵六卷第101至104頁）。 ④吳慶元與詐欺集團成員之LINE對話紀錄截圖影本5張（偵六卷第107至109頁）。 ⑤吳慶元匯款紀錄手機畫面截圖2張（偵六卷第109頁）。 ⑥呂肇中郵局帳戶開戶資料、歷史交易清單各1份（核交四卷第26至27頁）。 3 杜宗晉 （ 提告 ） 本案詐欺集團成員於110年5月25日下午5時許，透過透過通訊軟體LINE與杜宗晉聯絡，佯稱向其購買手機有優惠等語，致使杜宗晉陷於錯誤，於右列時間匯款右列金額至右列帳戶。 110年5月25日晚上6時7分許，匯款1萬5,000元。 呂肇中郵局帳戶。 提款人不詳 ①證人即告訴人杜宗晉於警詢之證述（偵六卷第33至36頁）。 ②員警職務報告1份（偵六卷第17頁）。 ③杜宗晉之南市政府警察局第六分局金華派出所受理案件證明單、內政部警政署詐騙諮詢專線紀錄表、受理詐騙帳戶通報警示簡便格式表、金融機構聯防通報單各1份（偵六卷第111至114頁）。 ④杜宗晉與詐欺集團成員之LINE對話紀錄截圖影本12張（偵六卷第115至117頁）。 ⑤呂肇中郵局帳戶開戶資料、歷史交易清單各1份（核交四卷第26至27頁）。 4 曹馨元 （ 提告 ） 本案詐欺集團成員於110年5月25日下午4時許，透過透過通訊軟體LINE與曹馨元聯絡，佯稱向其購買手機有優惠等語，致使曹馨元陷於錯誤，於右列時間匯款右列金額至右列帳戶。 110年5月25日下午4時38分許，匯款1萬5,000元。 呂肇中郵局帳戶。 提款人不詳 ①證人即告訴人曹馨元於警詢之證述（偵六卷第39至41頁）。 ②員警職務報告1份（偵六卷第17頁）。 ③曹馨元之臺中市政府警察局太平分局新平派出所陳報單、受理各類案件紀錄表、受理案件證明單、內政部警政署詐騙諮詢專線紀錄表、受理詐騙帳戶通報警示簡便格式表各1份（偵六卷第19至123頁）。 ④曹馨元匯款紀錄手機畫面截圖1張（偵六卷第124頁）。 ⑤告訴人曹馨元與詐騙集團成員之LINE對話紀錄截圖12張（偵六卷第125至126頁）。 ⑥呂肇中郵局帳戶開戶資料、歷史交易清單各1份（核交四卷第26至27頁）。 5 黃信彰 （ 提告 ） 本案詐欺集團成員於110年5月25日下午4時許，透過透過通訊軟體LINE與黃信彰聯絡，佯稱向其購買手機有優惠等語，致使黃信彰陷於錯誤，於右列時間匯款右列金額至右列帳戶。 110年5月25日下午4時36分許，匯款1萬5,000元。 呂肇中郵局帳戶。 提款人不詳 ①證人即告訴人黃信彰於警詢之證述（偵六卷第43至44頁）。 ②員警職務報告1份（偵六卷第17頁）。 ③黃信彰之新北市政府警察局林口分局泰山分駐所陳報單、受理各類案件紀錄表、受理案件證明單、內政部警政署詐騙諮詢專線紀錄表、受理詐騙帳戶通報警示簡便格式表、金融機構聯防通報單各1份（偵六卷第127至132頁）。 ④黃信彰與詐欺集團成員之LINE對話紀錄截圖3張（偵六卷第133至134頁）。 ⑤黃信彰匯款紀錄手機畫面截圖1張（偵六卷第133頁右上）。 ⑥呂肇中郵局帳戶開戶資料、歷史交易清單各1份（核交四卷第26至27頁）。 6 連登科 （ 提告 ） 本案詐欺集團成員於110年5月25日下午4時許，透過透過通訊軟體LINE與連登科聯絡，佯稱向其購買手機有優惠等語，致使連登科陷於錯誤，於右列時間匯款右列金額至右列帳戶。 110年5月25日下午4時33分許，匯款2萬元。 呂肇中郵局帳戶。 提款人不詳 ①證人即告訴人連登科於警詢之證述（偵六卷第45至46頁）。 ②員警職務報告1份（偵六卷第17頁）。 ③連登科之新北市政府警察局林口分局泰山分駐所陳報單、受理各類案件紀錄表、內政部警政署詐騙諮詢專線紀錄表、受理案件證明單、受理詐騙帳戶通報警示簡便格式表、金融機構聯防通報單各1份（偵六卷第135至137、139、141至142頁）。 ④連登科之匯款交易明細1張（偵六卷第143頁）。 ⑤連登科與詐欺集團成員之LINE對話紀錄截圖7張（偵六卷第144至147頁）。 ⑥呂肇中郵局帳戶開戶資料、歷史交易清單各1份（核交四卷第26至27頁）。 7 陳有信 （ 提告 ） 本案詐欺集團成員於110年5月25日晚上8時許，透過通訊軟體LINE與陳有信聯絡，佯稱向其購買手機有優惠等語，致使陳有信陷於錯誤，於右列時間匯款右列金額至右列帳戶。 110年5月25日晚上8時10分許、29分許、43分許，分別匯款2萬元、2萬元、1萬5,000元。 呂肇中中信帳戶。 提款人不詳 ①證人即告訴人陳有信於警詢之證述（偵六卷第47至51頁）。 ②員警職務報告1份（偵六卷第17頁）。 ③陳有信之雲林縣警察局虎尾分局埒內派出所受理案件證明單、受理各類案件紀錄表、內政部警政署詐騙諮詢專線紀錄表、金融機構聯防通報單、受理詐騙帳戶通報警示簡便格式表各1份（偵六卷第149至157頁）。 ④陳有信與詐欺集團成員之LINE對話紀錄截圖13張（偵六卷第159至167頁）。 ⑤陳有信匯款紀錄手機畫面截圖3張（偵六卷第165頁）。 ⑥呂肇中中信帳戶之開戶資料、存款交易明細各1份（核交四卷第19至23頁）。 8 陳萱如 （ 提告 ） 本案詐欺集團成員於110年5月25日晚上7時25分前某時許，透過通訊軟體LINE與陳萱如聯絡，佯稱向其購買手機有優惠等語，致使陳萱如陷於錯誤，於右列時間匯款右列金額至右列帳戶。 110年5月25日晚上7時25分許，匯款1萬5,000元。 呂肇中中信帳戶。 提款人不詳 ①證人即告訴人陳萱如於警詢之證述（偵六卷第53至55頁）。 ②員警職務報告1份（偵六卷第17頁）。 ③陳萱如之新北市政府警察局新店分局碧潭派出所陳報單、受理各類案件紀錄表、內政部警政署詐騙諮詢專線紀錄表、受理詐騙帳戶通報警示簡便格式表、金融機構聯防通報單、受理案件證明單各1份（偵六卷第171至176頁）。 ④陳萱如與詐欺集團成員之LINE對話紀錄截圖7張（偵六卷第177至180頁）。 ⑤呂肇中中信帳戶之開戶資料、存款交易明細各1份（核交四卷第19至23頁）。 9 黃宗吉 （ 提告 ） 本案詐欺集團成員於110年5月25日晚上7時24分前某時許，透過通訊軟體LINE與黃宗吉聯絡，佯稱向其購買手機有優惠等語，致使黃宗吉陷於錯誤，於右列時間匯款右列金額至右列帳戶。 110年5月25日晚上7時24分許，匯款2萬元。 呂肇中中信帳戶。 提款人不詳 ①證人即告訴人黃宗吉於警詢之證述（偵六卷第57至58頁）。 ②員警職務報告1份（偵六卷第17頁）。 ③黃宗吉之新竹市警察局第三分局中華派出所陳報單、受理案件證明單、受理各類案件紀錄表、受理詐騙帳戶通報警示簡便格式表、內政部警政署詐騙諮詢專線紀錄表各1份（偵六卷第183至187頁）。 ④黃宗吉與詐欺集團成員之LINE對話紀錄截圖7張（偵六卷第189至190頁）。 ⑤黃宗吉匯款紀錄手機畫面截圖1張（偵六卷第190頁）。 ⑥呂肇中中信帳戶之開戶資料、存款交易明細各1份（核交四卷第19至23頁）。 10 邱翊家 （ 提告 ） 本案詐欺集團成員於110年5月15日下午5時2分前某時許，透過電話，假冒MISS21電商與邱翊家聯絡，佯稱須操作自動櫃員機解除設定等語，致使邱翊家陷於錯誤，於右列時間匯款右列金額至右列帳戶。 110年5月15日下午5時2分許、6分許、23分許，分別匯款9萬9,999元、2萬4,123元、2萬5,985元。 金思穎郵局帳戶。 田宇堃於 ①110年5月15日下午5時3分許，在全家超商中友門市○○○市○○路0段000○0號）提領2萬元。 ②同日下午5時5分許、7分許、8分許、26分許，在臺中育才郵局（臺中市○○路0段000號），分別提領6萬元、2萬元、2萬4,000元、2萬6,000元。 ①證人即告訴人邱翊家於警詢之證述（偵七卷第46至47頁）。 ②員警職務報告1份（偵七卷第21至22頁）。 ③邱翊家之臺中市政府警察局第五分局松安派出所陳報單、受理案件證明單、受理各類案件紀錄表、受理詐騙帳戶通報警示簡便格式表、金融機構聯防通報單各1份（偵七卷第39至45頁）。 ④邱翊家之匯款明細影本2張（偵七卷第48頁）。 ⑤邱翊家之中信帳戶存摺及內頁影本2張（偵七卷第49至50頁）。 ⑥金思穎郵局帳戶交易明細1份（偵七卷第29頁）。 ⑦金思穎玉山帳戶交易明細1份（偵七卷第27頁）。 ⑧田宇堃提領贓款之監視器畫面截圖4張（偵七卷第81至83頁）。    110年5月15日下午5時15分許，匯款2萬9,987元。 金思穎玉山帳戶。 田宇堃於110年5月15日下午5時21分許、22分許、23分許，在臺中育才郵局，各提領2萬元，共計6萬元，含告訴人吳美玲部分。     報酬合計：1,800元（含告訴人吳美玲部分，平均計算）    11 吳美玲 （ 提告 ） 本案詐欺集團成員於110年5月15日下午4時15分許，透過電話，假冒網路電商與吳美玲聯絡，佯稱須操作自動櫃員機解除設定等語，致使吳美玲陷於錯誤，於右列時間匯款右列金額至右列帳戶。 110年5月15日下午4時30分許、5時15分許，分別匯款2萬9,910元、2萬9,985元。 金思穎玉山帳戶。 田宇堃於 ①110年5月15日下午4時56分許、58分許，在中友百貨（臺中市○○路0段000號）合作金庫自動櫃員機，分別提領1萬9,995元、9,000元。 ②110年5月15日下午5時21分許、22分許、23分許，在臺中育才郵局，各提領2萬元，共計6萬元，含告訴人邱翊家部分。 ①證人即告訴人吳美玲於警詢之證述（偵七卷第31至33頁）。 ②員警職務報告1份（偵七卷第21至22頁）。 ③吳美玲之郵局存摺封面及內頁各1份（偵七卷第36頁）。 ④吳美玲之匯款明細1張（偵七卷第37頁）。 ⑤金思穎玉山帳戶交易明細1份（偵七卷第27頁）。 ⑥田宇堃提領贓款之監視器畫面截圖2張（偵七卷第82至83頁）。    報酬合計：589元（含告訴人邱翊家部分，平均計算）    12 馬詠絜 （ 未 提告 ） 本案詐欺集團成員於110年5月15日，透過電話，假冒網路電商與馬詠絜聯絡，佯稱須操作自動櫃員機解除設定等語，致使馬詠絜陷於錯誤，於右列時間匯款右列金額至右列帳戶。 110年5月15日下午5時23分許，匯款3萬12元。 金思穎玉山帳戶。 田宇堃於110年5月15日下午5時28分許、29分許，在全家超商中友店，分別提領2萬5元、1萬5元。 ①證人即被害人馬詠絜於警詢之證述（偵七卷第54至55頁）。 ②員警職務報告1份（偵七卷第21至22頁）。 ③馬詠絜之屏東縣政府警察局屏東分局公館派出所陳報單、受理各類案件紀錄表、內政部警政署詐騙諮詢專線紀錄表、受理案件證明單、受理詐騙帳戶通報警示簡便格式表各1份（偵七卷第51至53、56至57頁）。 ④馬詠絜與詐騙集團成員通話紀錄手機翻拍照片5張（偵七卷第61至63頁）。 ⑤馬詠絜手機匯款紀錄翻拍照片2張（偵七卷第64頁）。 ⑥金思穎玉山帳戶交易明細1份（偵七卷第27頁）。 ⑦田宇堃提領贓款之監視器畫面截圖1張（偵七卷第83頁）。      300元  13 龔惠謹 （ 提告 ） 本案詐欺集團成員於110年5月15日下午3時許，透過電話，假冒網路電商與龔惠謹聯絡，佯稱須操作自動櫃員機解除設定等語，致使龔惠謹陷於錯誤，於右列時間匯款右列金額至右列帳戶。 110年5月15日下午5時57分許，匯款2萬7,027元 金思穎玉山帳戶。 田宇堃於110年5月15日下午6時2分許，在中友百貨玉山銀行自動櫃員機，提領2萬7,000元。 ①證人即告訴人龔惠謹於警詢之證述（偵七卷第72至73頁）。 ②員警職務報告1份（偵七卷第21至22頁）。 ③龔惠謹之臺中市政府警察局第五分局四平派出所陳報單、內政部警政署詐騙諮詢專線紀錄表、受理詐騙帳戶通報警示簡便格式表、受理案件證明單、受理各類案件紀錄表各1份（偵七卷第71、75、77、79至80頁）。 ④龔惠謹之匯款明細影本1張（偵七卷第76頁）。 ⑤金思穎玉山帳戶交易明細1份（偵七卷第27頁）。 ⑥田宇堃提領贓款之監視器畫面截圖1張（偵七卷第84頁）。      270元  14 （ 起訴書附表二編號 14 、 19 ） 林孟諠 （ 提告 ） 本案詐欺集團成員於110年5月15日下午3時許，透過電話，假冒銀行客服與林孟諠聯絡，佯稱須操作自動櫃員機解除設定等語，致使林孟諠陷於錯誤，於右列時間匯款右列金額至右列帳戶。 ①110年5月18日晚上6時12分許、45分許、7時8分許，分別匯款9萬9,999元、2萬9,986元、1萬9,985元。 ②110年5月19日凌晨0時11分許、29分許，分別匯款9萬9,999元、2萬9,988元。 中華郵政帳號000-00000000000000號帳戶。 田宇堃： ①110年5月18日晚上6時20分許、22分許，在臺中逢甲郵局（臺中市○○區○○路0段000號），分別提領6萬、4萬元。 ②110年5月18日晚上6時49分許，在台北富邦銀行西屯分行（臺中市○○區○○路0段000號），提領3萬元。 ③110年5月18日晚上7時12分許，在全家超商臺中金航發店（臺中市○○區○○路0號），提領1萬9,005元。 ④110年5月19日凌晨0時52分許，在台新銀行文心分行提款2萬5元、 ⑤110年5月19日凌晨0時57分許，在臺中市南屯郵局（臺中市○○區○○路000號），提領6萬元、5萬元。 ①證人即告訴人林孟諠於警詢之證述（偵八卷第45至50頁、偵十四卷第141至143頁）。 ②員警職務報告2份（偵八卷第15至17頁、偵十四卷第23頁）。 ③林孟諠之臺中市政府警察局第一分局公益派出所受理案件證明單、受理各類案件紀錄表、內政部警政署詐騙諮詢專線紀錄表、受理詐騙帳戶通報警示簡便格式表、金融機構聯防通報單各1份（偵八卷第51至55、58頁）。 ④林孟諠之匯款明細2張（偵八卷第60頁右）。 ⑤林孟諠之中信帳戶存摺封面影本1張（偵八卷第61頁）。 ⑥林孟諠之玉山帳戶存摺封面及內頁影本2張（偵八卷第62頁）。 ⑦林孟諠匯入之中華郵政帳號000-00000000000000號帳戶交易明細、歷史交易清單各1份（偵八卷第101至103頁、偵十四卷第115至116頁）。 ⑧林孟諠匯入之國泰世華銀行帳號000-000000000000號帳戶交易明細1份（偵八卷第107頁）。 ⑨林孟諠手機匯款交易明細畫面截圖影本1份（偵十四卷第109頁）。 ⑩林孟諠匯入之臺灣銀行帳號000-000000000000號帳戶存摺存款歷史明細查詢1份（偵十四卷第115至117頁）。 ⑪林孟諠與詐欺集團成員通話紀錄4張（偵十四卷第153頁）。 ⑫林孟諠手機交易明細截圖10張（偵十四卷第155至159頁）。 ⑬田宇堃提領贓款之監視器畫面截圖17張（偵八卷第145至161頁）。 ⑭田宇堃提領贓款之監視器畫面截圖10張（偵十四卷第37至42頁）。    110年5月19日凌晨0時6分許，匯款19萬9,399元。 國泰世華銀行帳號000-000000000000號帳戶。 田宇堃於110年5月19日凌晨0時15分許、16分許，在國泰世華銀行文心分行（臺中市○○○路0段000號），分別提款10萬元、9萬9,000元。     ①110年5月18日晚上6時23分許、40分許、7時6分許，分別匯款9萬9,999元、2萬9,986元、1萬9,985元。 ②110年5月19日凌晨0時9分許、16分許，分別匯款9萬9,999元、2萬9,987元。 臺灣銀行帳號000-000000000000號帳戶。 田宇堃於110年5月18日晚上6時39分許、42分許、43分許、44分許、50分許、51分許、7時10分許，分別在全家超商臺中金航發店、台新銀行文心分行、臺中逢甲郵局，分別提領2萬5元、2萬5元、2萬5元、2萬5元、2萬5元、2萬5元、9,005元、2萬5元。     報酬合計：6,270元    15 許正昇 （ 提告 ） 本案詐欺集團成員於110年5月21日下午4時16分許，透過電話，假冒網路電商與許正昇聯絡，佯稱須操作自動櫃員機解除設定等語，致使許正昇陷於錯誤，於右列時間匯款右列金額至右列帳戶。 110年5月21日晚上6時20分許、21分許、24分許，分別匯款2萬9,999元、2萬9,999元、2萬9,985元。 兆豐銀行帳號000-00000000000號帳戶。 田宇堃於110年5月21日晚上6時41分許、42分許、43分許、44分許、45分許，在合作金庫銀行黎明分行（臺中市○○路0段0000號），分別提領2萬元、2萬元、2萬元、2萬元、9,000元。 ①證人即告訴人許正昇於警詢之證述（偵八卷第65至67頁）。 ②員警職務報告1份（偵八卷第15至17頁）。 ③許正昇之新北市政府警察局三重分局大同派出所陳報單、受理案件證明單、內政部警政署詐騙諮詢專線紀錄表、受理詐騙帳戶通報警示簡便格式表、金融機構聯防通報單各1份（偵八卷第69至73、79、87頁）。 ④許正昇匯入之兆豐銀行帳號000-00000000000號帳戶交易明細1份（偵八卷第111頁）。 ⑤田宇堃提領贓款之監視器畫面截圖4張（偵八卷第163至165頁）。      890元  16 江瑛 （ 提告 ） 本案詐欺集團成員於110年6月3日，透過電話，假冒網路電商與江瑛聯絡，佯稱須操作自動櫃員機解除設定等語，致使江瑛陷於錯誤，於右列時間匯款右列金額至右列帳戶。 110年6月3日下午5時53分許、晚上6時許，分別匯款4萬9,985元、1萬3,123元。 中國信託銀行帳號000-000000000000號帳戶。 田宇堃於110年6月3日晚上6時許、6時2分許，在統一超商栗林門市○○○市○○區○○路000號），分別提領5萬元、1萬3,000元。 ①證人即告訴人江瑛於警詢之證述（偵十一卷第27至33頁）。 ②員警職務報告1份（偵十一卷第13頁）。 ③江瑛之內政部警政署詐騙諮詢專線紀錄表、新竹縣政府警察局竹北分局三民派出所受理詐騙帳戶通報警示簡便格式表、金融機構聯防通報單各1份（偵十一卷第45、53至55頁）。 ④江瑛匯入之中國信託銀行帳號000-000000000000號帳戶交易明細1份（偵十一卷第39頁）。 ⑤江瑛之渣打銀行帳戶存款明細1份（偵十一卷第49頁）。 ⑥田宇堃提領贓款之監視器畫面截圖11張（偵十一卷第59至69頁）。      630元  17 黃彥碩 （ 提告 ） 本案詐欺集團成員於110年5月16日晚上8時2分許，透過電話，假冒網路電商與黃彥碩聯絡，佯稱須操作自動櫃員機解除設定等語，致使黃彥碩陷於錯誤，於右列時間匯款右列金額至右列帳戶。 110年5月16日晚上8時58分許、9時5分許，分別匯款2萬9,989元、3萬元。 中國信託銀行帳號000-00000000000號帳戶。 田宇堃於110年5月16日晚上9時10分許，在統一超商櫻花店（臺中市○○區○○路000號），提領贓款（金額不詳）。 ①證人即告訴人黃彥碩於警詢之證述（偵十四卷第63至71頁）。 ②員警職務報告1份（偵十四卷第23頁）。 ③黃彥碩之內政部警政署詐騙諮詢專線紀錄表、彰化縣警察局彰化分局花壇分駐所受理詐騙帳戶通報警示簡便格式表各1份（偵十四卷第53至55頁）。 ④黃彥碩匯款帳戶之交易明細1份（偵十四卷第51頁）。 ⑤黃彥碩之匯款明細影本2張（偵十四卷第73頁）。 ⑥黃彥碩與詐欺集團成員通話紀錄3張（偵十四卷第79至81頁）。 ⑦田宇堃提領贓款之監視器畫面截圖4張（偵十四卷第35至36頁）。 18 林宛儀 （ 提告 ） 本案詐欺集團成員於110年5月16日晚上7時許，透過電話，假冒網路電商與林宛儀聯絡，佯稱須操作自動櫃員機解除設定等語，致使林宛儀陷於錯誤，於右列時間匯款右列金額至右列帳戶。 110年5月17日晚上6時55分許，匯款3萬元。 中華郵政帳號000-00000000000000號帳戶。 田宇堃於110年5月17日晚上6時57分許，在臺中逢甲郵局提領贓款（金額不詳）。 ①證人即告訴人林宛儀於警詢之證述（偵十四卷第103至105頁）。 ②員警職務報告1份（偵十四卷第23頁）。 ③林宛儀之內政部警政署詐騙諮詢專線紀錄表、新北市政府警察局海山分局海山派出所受理詐騙帳戶通報警示簡便格式表、金融機構聯防通報單各1份（偵十四卷第95至99頁）。 ④田宇堃提領贓款之監視器畫面截圖1張（偵十四卷第37頁）。 19 鄭詩緯 （ 提告 ） 本案詐欺集團成員於110年5月17日晚上9時39分許，透過電話，假冒網路電商與鄭詩緯聯絡，佯稱須操作自動櫃員機解除設定等語，致使鄭詩緯陷於錯誤，於右列時間匯款右列金額至右列帳戶。 110年5月18日晚上6時3分許、18分許、25分許，分別匯款2萬9,985元、3萬元、7,985元。 中國信託銀行帳號000-000000000000號帳戶。 田宇堃於 ①110年5月18日晚上6時8分許、9分許，在台新銀行逢甲分行（臺中市○○區○○路0段000號），分別提款2萬元、1萬元。 ②同日晚上6時28分，在統一超商逢大路店，提領3萬8,000元。 ①證人即告訴人鄭詩緯於警詢之證述（偵十四卷第173至175頁）。 ②員警職務報告1份（偵十四卷第23頁）。 ③鄭詩緯之內政部警政署詐騙諮詢專線紀錄表、宜蘭縣政府警察局三星分局三星派出所受理詐騙帳戶通報警示簡便格式表、金融機構聯防通報單（偵十四卷第165至169頁）。 ④鄭詩緯之匯款明細影本3張（偵十四卷第177頁）。 ⑤鄭詩緯、郭子瑄、被害人劉芳妮匯入之中信帳號000-000000000000號帳戶自動化交易LOG資料（偵十四卷第163至164頁）。 ⑥田宇堃提領贓款之監視器畫面截圖2張（偵十四卷第42至43頁）。      680元  20 郭子瑄 （ 提告 ） 本案詐欺集團成員於110年5月18日，透過電話，假冒網路電商與郭子瑄聯絡，佯稱須操作自動櫃員機解除設定等語，致使郭子瑄陷於錯誤，於右列時間匯款右列金額至右列帳戶。 110年5月18日晚上6時8分許，匯款1萬7,123元。 中國信託銀行帳號000-000000000000號帳戶。 田宇堃於110年5月18日晚上6時13分許，在統一超商航發店，提領1萬7,000元。 ①證人即告訴人郭子瑄於警詢之證述（偵十四卷第189至193頁）。 ②員警職務報告1份（偵十四卷第23頁）。 ③郭子瑄之內政部警政署詐騙諮詢專線紀錄表、臺南市政府警察局第一分局東門派出所受理詐騙帳戶通報警示簡便格式表、金融機構聯防通報單各1份（偵十四卷第183至187頁）。 ④鄭詩緯、郭子瑄、被害人劉芳妮匯入之中信帳號000-000000000000號帳戶自動化交易LOG資料（偵十四卷第163至164頁）。 ⑤田宇堃提領贓款之監視器畫面截圖1張（偵十四卷第43頁）。      170元  21 劉芳妮 （ 未 提告 ） 本案詐欺集團成員於110年5月18日，透過電話，假冒網路電商與劉芳妮聯絡，佯稱須操作自動櫃員機解除設定等語，致使劉芳妮陷於錯誤，於右列時間匯款右列金額至右列帳戶。 110年5月18日晚上6時42分許、50分許，匯款985元、1萬8,985元。 中國信託銀行帳號000-000000000000號帳戶。 田宇堃於110年5月18日晚上7時4分許，在統一超商航發店，提領2萬9,000元。 ①證人即被害人劉芳妮於警詢之證述（偵十四卷第201至203頁）。 ②員警職務報告1份（偵十四卷第23頁）。 ③劉芳妮之內政部警政署詐騙諮詢專線紀錄表、臺中市政府警察局第六分局西屯派出所受理詐騙帳戶通報警示簡便格式表、金融機構聯防通報單各1份（偵十四卷第195至199頁）。 ④鄭詩緯、郭子瑄、被害人劉芳妮匯入之中信帳號000-000000000000號帳戶自動化交易LOG資料（偵十四卷第163至164頁）。 ⑤田宇堃提領贓款之監視器畫面截圖2張（偵十四卷第44頁）。      290元  22 陳姿妤 （ 未 提告 ） 本案詐欺集團成員於110年5月25日晚上7時24分許，透過電話，假冒網路電商與陳姿妤聯絡，佯稱須操作自動櫃員機解除設定等語，致使陳姿妤陷於錯誤，於右列時間匯款右列金額至右列帳戶。 110年5月25日晚上8時7分許，匯款3萬5,123元。 中華郵政帳號000-00000000000000號帳戶。 田宇堃於110年5月25日晚上8時15分許，在臺中逢甲郵局，提領3萬5,000元。 ①證人即被害人陳姿妤於警詢之證述（偵十四卷第233至237頁）。 ②員警職務報告1份（偵十四卷第23頁）。 ③陳姿妤之內政部警政署詐騙諮詢專線紀錄表、新竹市警察局第一分局樹林頭派出所受理詐騙帳戶通報警示簡便格式表、金融機構聯防通報單各1份（偵十四卷第223至227頁）。 ④陳姿妤匯入之中華郵政帳號000-00000000000000號帳戶歷史交易清單1份（偵十四卷第219頁）。 ⑤陳姿妤與詐欺集團成員通話紀錄2張（偵十四卷第239頁）。 ⑥陳姿妤手機匯款紀錄畫面截圖1張（偵十四卷第239頁）。 ⑦田宇堃提領贓款之監視器畫面截圖2張（偵十四卷第45頁）。      350元  23 蔡東軒 （ 提告 ） 本案詐欺集團成員於110年6月4日，透過電話與蔡東軒聯絡，佯稱購物要出貨須先匯款等語，致使蔡東軒陷於錯誤，於右列時間匯款右列金額至右列帳戶。 110年6月4日下午5時4分許，匯款1萬元。 第一銀行帳號000-00000000000號帳戶。 田宇堃於110年6月4日下午5時8分許、9分許，在台北富邦銀行西屯分行，分別提領4,000元、1萬元。 ①證人即告訴人蔡東軒於警詢之證述（偵十四卷第257至259頁）。 ②員警職務報告1份（偵十四卷第23頁）。 ③蔡東軒之內政部警政署詐騙諮詢專線紀錄表、新北市政府警察局中和分局秀山派出所受理詐騙帳戶通報警示簡便格式表、金融機構聯防通報單各1份（偵十四卷第249至253頁）。 ④蔡東軒匯入之第一銀行帳號000-00000000000號帳戶交易明細1份（偵十四卷第245頁）。 ⑤蔡東軒與詐騙集團成員之LINE對話截圖7張（偵十四卷第261至267頁）。 ⑥蔡東軒手機匯款明細截圖1張（偵十四卷第265頁）。 ⑦田宇堃提領贓款之監視器畫面截圖2張（偵十四卷第46頁）。      140元  24 陳鴻中 （ 提告 ） 本案詐欺集團成員於110年6月4日，透過電話與陳鴻中聯絡，佯稱須依指示解除錯誤之訂房資料等語，致使陳鴻中陷於錯誤，於右列時間匯款右列金額至右列帳戶。 110年6月4日晚上8時23分許、27分許，分別匯款4萬9,987元、3萬7,099元。 彰化銀行帳號000-0000000000000號帳戶。 田宇堃於 ①110年6月4日晚上8時31分許、32分許、33分許，在楓康超市青海門市，各提領2萬5元，共6萬15元。 ②110年6月4日晚上8時35分許、36分許，在統一超商逢科門市，分別提領2萬5元、7,005元。 ①證人即告訴人陳鴻中於警詢之證述（偵十七卷第37至42頁）。 ②陳鴻中之內政部警政署詐騙諮詢專線紀錄表、臺北市政府警察局信義分局三張犁派出所受理詐騙帳戶通報警示簡便格式表、受理案件證明單各1份（偵十七卷第57至61頁）。 ③陳鴻中匯入之彰化銀行帳號000-0000000000000號帳戶交易明細1份（偵十七卷第47至49頁）。 ④陳鴻中匯款之存摺內頁影本1份（偵十七卷第63頁）。 ⑤陳鴻中與詐欺集團成員通話紀錄1份（偵十七卷第65頁）。 ⑥陳鴻中手機匯款畫面截圖2張（偵十七卷71至73頁）。 ⑦田宇堃提領贓款之監視器畫面截圖6張（偵十七卷第31至33頁）。      870元  25 羅亭竣 （ 提告 ） 本案詐欺集團成員於110年5月26日下午4時30分許，透過通訊軟體LINE與羅亭竣聯絡，佯稱拍賣出售手機等語，致使羅亭竣陷於錯誤，於右列時間匯款右列金額至右列帳戶。 110年5月26日下午5時6分許，匯款1萬元。 中華郵政帳號0000000-0000000號帳戶。 田宇堃110年5月26日下午5時11分許，在臺中何厝郵局，提領1萬元。 ①證人即告訴人羅亭竣於警詢之證述（偵十八卷第57至63頁）。 ②員警職務報告1份（偵十八卷第31頁）。 ③羅亭竣之屏東縣政府警察局恆春分局墾丁派出所陳報單、受理詐騙帳戶通報警示簡便格式表、金融機構聯防通報單、受理各類案件紀錄表各1份（偵十八卷第55、65至67、89頁）。 ④羅亭竣與詐欺集團成員之LINE對話截圖17張（偵十八卷第69至87頁）。 ⑤羅亭竣手機匯款畫面截圖1張（偵十八卷第85頁）。 ⑥羅亭竣、莊信成匯入之中華郵政帳號0000000-0000000號帳戶歷史交易清單1份（偵十八卷第17頁）。 ⑦田宇堃提領贓款之監視器畫面截圖2張（偵十八卷第45頁）。      100元  26 莊信成 （ 提告 ） 本案詐欺集團成員於110年5月26日下午4時17分許，透過通訊軟體LINE與莊信成聯絡，佯稱購物系統遭入侵，須依其指示申請止付等語，致使莊信成陷於錯誤，於右列時間匯款右列金額至右列帳戶。 110年5月26日下午5時15分許，匯款2萬9,985元。 中華郵政帳號0000000-0000000號帳戶。 田宇堃110年5月26日下午5時16分許，在臺中何厝郵局（臺中市○○區○○路0段00號），提領1萬元。 ①證人即告訴人莊信成於警詢之證述（偵十八卷第93至99頁）。 ②員警職務報告1份（偵十八卷第31頁）。 ③莊信成之桃園市政府警察局龍潭分局中興派出所陳報單、內政部警政署詐騙諮詢專線紀錄表、受理詐騙帳戶通報警示簡便格式表、金融機構聯防通報單、受理各類案件紀錄表各1份（偵十八卷第91、101、109、113、131頁）。 ④莊信成與詐騙集團成員之LINE對話截圖1張（偵十八卷第123頁）。 ⑤莊信成與詐騙集團成員之通話紀錄截圖2張（偵十八卷第123至125頁）。 ⑥莊信成匯款交易明細1張（偵十八卷第127頁）。 ⑦羅亭竣、莊信成匯入之中華郵政帳號0000000-0000000號帳戶歷史交易清單1份（偵十八卷第17頁）。 ⑧田宇堃提領贓款之監視器畫面截圖6張（偵十八卷第47至51頁）。      100元  27 彭安儀 （ 提告 ） 本案詐欺集團成員於110年5月28日下午4時44分許，透過電話與彭安儀聯絡，佯稱因購物系統錯誤，須依其指示申請止付等語，致使彭安儀陷於錯誤，於右列時間匯款右列金額至右列帳戶。 110年5月28日晚上6時11分許，匯款9萬9,999元。 中華郵政帳號000-00000000000000號帳戶。 田宇堃110年5月28日晚上6時22分許、23分許，在臺中何厝郵局，分別提領6萬元、4萬元。 ①證人即告訴人彭安儀於警詢之證述（偵十八卷第135至141頁）。 ②員警職務報告1份（偵十八卷第31頁）。 ③彭安儀之新北市政府警察局板橋分局大觀派出所陳報單、內政部警政署詐騙諮詢專線紀錄表、受理詐騙帳戶通報警示簡便格式表、金融機構聯防通報單、受理各類案件紀錄表各1份（偵十八卷第133、143、149、175、191頁頁）。 ④彭安儀匯入之中華郵政帳號000-00000000000000號帳戶歷史交易清單1份（偵十八卷第29頁）。 ⑤田宇堃提領贓款之監視器畫面截圖2張（偵十八卷第53頁）。      1,000元  
附表三：
編號 物品 數量 1 永豐銀行提款卡（帳號000-00000000000000號） 1張 2 第一銀行提款卡（帳號000-00000000000號） 1張 3 彰化銀行提款卡（帳號000-00000000000000號） 1張 4 第一銀行存摺（帳號000-00000000000號） 1本 5 郵局存摺（帳號000-00000000000000號） 1本 6 彰化銀行存摺（帳號000-00000000000000號） 1本 7 玉山銀行存摺（帳號000-0000000000000號） 1本 8 玉山銀行存摺（帳號000-0000000000000號） 1本 
附表四：
編號      事實                主文 1 事實㈠、附表一編號1 田宇堃三人以上共同犯詐欺取財罪，處有期徒刑壹年。 2 事實㈠、附表一編號2 田宇堃三人以上共同犯詐欺取財罪，處有期徒刑壹年。未扣案之犯罪所得新臺幣壹仟元沒收，於全部或一部不能沒收或不宜執行沒收時，追徵其價額。 3 事實㈠、附表一編號3 田宇堃三人以上共同犯詐欺取財罪，處有期徒刑壹年。 4 事實㈠、附表一編號4 田宇堃三人以上共同犯詐欺取財罪，處有期徒刑壹年。未扣案之犯罪所得新臺幣壹仟元沒收，於全部或一部不能沒收或不宜執行沒收時，追徵其價額。 5 事實㈠、附表一編號5 田宇堃三人以上共同犯詐欺取財罪，處有期徒刑壹年。未扣案之犯罪所得新臺幣壹仟元沒收，於全部或一部不能沒收或不宜執行沒收時，追徵其價額。 6 事實㈠、附表一編號6 田宇堃三人以上共同犯詐欺取財罪，處有期徒刑壹年。 7 事實㈠、附表一編號7 田宇堃三人以上共同犯詐欺取財罪，處有期徒刑壹年。 8 事實㈠、附表一編號8 田宇堃三人以上共同犯詐欺取財罪，處有期徒刑壹年。未扣案之犯罪所得新臺幣壹仟元沒收，於全部或一部不能沒收或不宜執行沒收時，追徵其價額。 9 事實㈠、附表一編號9 田宇堃三人以上共同犯詐欺取財罪，處有期徒刑壹年。未扣案之犯罪所得新臺幣壹仟元沒收，於全部或一部不能沒收或不宜執行沒收時，追徵其價額。 10 事實㈠、附表一編號10 田宇堃三人以上共同犯詐欺取財罪，處有期徒刑壹年。未扣案之犯罪所得新臺幣壹仟元沒收，於全部或一部不能沒收或不宜執行沒收時，追徵其價額。 11 事實㈠、附表一編號11 田宇堃三人以上共同犯詐欺取財罪，處有期徒刑壹年。未扣案之犯罪所得新臺幣壹仟元沒收，於全部或一部不能沒收或不宜執行沒收時，追徵其價額。 12 事實㈡、附表二編號1 田宇堃三人以上共同犯詐欺取財罪，處有期徒刑壹年。 13 事實㈡、附表二編號2 田宇堃三人以上共同犯詐欺取財罪，處有期徒刑壹年。 14 事實㈡、附表二編號3 田宇堃三人以上共同犯詐欺取財罪，處有期徒刑壹年。 15 事實㈡、附表二編號4 田宇堃三人以上共同犯詐欺取財罪，處有期徒刑壹年。 16 事實㈡、附表二編號5 田宇堃三人以上共同犯詐欺取財罪，處有期徒刑壹年。 17 事實㈡、附表二編號6 田宇堃三人以上共同犯詐欺取財罪，處有期徒刑壹年。 18 事實㈡、附表二編號7 田宇堃三人以上共同犯詐欺取財罪，處有期徒刑壹年。 19 事實㈡、附表二編號8 田宇堃三人以上共同犯詐欺取財罪，處有期徒刑壹年。 20 事實㈡、附表二編號9 田宇堃三人以上共同犯詐欺取財罪，處有期徒刑壹年。 21 事實㈡、附表二編號10 田宇堃三人以上共同犯詐欺取財罪，處有期徒刑壹年。 22 事實㈡、附表二編號11 田宇堃三人以上共同犯詐欺取財罪，處有期徒刑壹年壹月。未扣案之犯罪所得新臺幣伍佰捌拾玖元沒收，於全部或一部不能沒收或不宜執行沒收時，追徵其價額。 23 事實㈡、附表二編號12 田宇堃三人以上共同犯詐欺取財罪，處有期徒刑壹年。未扣案之犯罪所得新臺幣參佰元沒收，於全部或一部不能沒收或不宜執行沒收時，追徵其價額。 24 事實㈡、附表二編號13 田宇堃三人以上共同犯詐欺取財罪，處有期徒刑壹年。 25 事實㈡、附表二編號14 田宇堃三人以上共同犯詐欺取財罪，處有期徒刑壹年伍月。未扣案之犯罪所得新臺幣陸仟貳佰柒拾元沒收，於全部或一部不能沒收或不宜執行沒收時，追徵其價額。 26 事實㈡、附表二編號15 田宇堃三人以上共同犯詐欺取財罪，處有期徒刑壹年。 27 事實㈡、附表二編號16 田宇堃三人以上共同犯詐欺取財罪，處有期徒刑壹年。 28 事實㈡、附表二編號17 田宇堃三人以上共同犯詐欺取財罪，處有期徒刑壹年。 29 事實㈡、附表二編號18 田宇堃三人以上共同犯詐欺取財罪，處有期徒刑壹年。 30 事實㈡、附表二編號19 田宇堃三人以上共同犯詐欺取財罪，處有期徒刑壹年壹月。未扣案之犯罪所得新臺幣陸佰捌拾元沒收，於全部或一部不能沒收或不宜執行沒收時，追徵其價額。 31 事實㈡、附表二編號20 田宇堃三人以上共同犯詐欺取財罪，處有期徒刑壹年。未扣案之犯罪所得新臺幣壹佰柒拾元沒收，於全部或一部不能沒收或不宜執行沒收時，追徵其價額。 32 事實㈡、附表二編號21 田宇堃三人以上共同犯詐欺取財罪，處有期徒刑壹年。 33 事實㈡、附表二編號22 田宇堃三人以上共同犯詐欺取財罪，處有期徒刑壹年。未扣案之犯罪所得新臺幣參佰伍拾元沒收，於全部或一部不能沒收或不宜執行沒收時，追徵其價額。 34 事實㈡、附表二編號23 田宇堃三人以上共同犯詐欺取財罪，處有期徒刑壹年。未扣案之犯罪所得新臺幣壹佰肆拾元沒收，於全部或一部不能沒收或不宜執行沒收時，追徵其價額。 35 事實㈡、附表二編號24 田宇堃三人以上共同犯詐欺取財罪，處有期徒刑壹年。 36 事實㈡、附表二編號25 田宇堃三人以上共同犯詐欺取財罪，處有期徒刑壹年。未扣案之犯罪所得新臺幣壹佰元沒收，於全部或一部不能沒收或不宜執行沒收時，追徵其價額。 37 事實㈡、附表二編號26 田宇堃三人以上共同犯詐欺取財罪，處有期徒刑壹年。 38 事實㈡、附表二編號27 田宇堃三人以上共同犯詐欺取財罪，處有期徒刑壹年。